# 请教陈版主，关于拆迁补助收到时间晚于拆迁时间

提问人：shenjiyuan 时间：2019-03-27 10:14:43
陈版主：
您好，我们在审计过程中遇到一家企业，企业因城镇整体规划进行搬迁，政府已出具相关文件，未来收到的政府补助金额已确定，远大于搬迁的损失。企业于 2018 年完成搬迁，相关补偿将于 2021 年收到。
根据《企业会计准则解释第 3 号》(财会 [2009]8 号) 第四条：“企业因城镇整体规划、库区建设、棚户区改造、沉陷区治理等公共利益进行搬迁，收到政府从财政预算直接拨付的搬迁补偿款，应作为专项应付款处理。其中，属于对企业在搬迁和重建过程中发生的固定资产和无形资产损失、有关费用性支出、停工损失及搬迁后拟新建资产进行补偿的，应自专项应付款转入递延收益，并按照《企业会计准则第 16 号--政府补助》进行会计处理。企业取得的搬迁补偿款扣除转入递延收益的金额后如有结余的，应当作为资本公积处理。”
我们对搬迁资产的处置目前提出四种方案： 1 、搬迁涉及的房屋建筑物及附属设施、不可拆卸设备当期直接做报废、处置处理；
2 、对搬迁涉及的房屋建筑物及附属设施、不可拆卸设备计提减值； 3 、对搬迁涉及的房屋建筑物及附属设施、不可拆卸设备继续计提折旧； 4 、参考《企业会计准则第 42 号-持有待售的非流动资产、处置组和终止经营》，将相关涉及的资产分类为持有待售资产或非流动资产，待补助收到后进行处理。
陈老师，您认为，对于政府补助将来确定可以收到但是时间晚于搬迁年度涉及的固定资产和将要收到的收益分别应当如何进行处理，参考的会计准则、指南等理论依据是什么。

回答人：chenyiwei
首先，根据《企业会计准则第 16 号——政府补助（ 2017 年修订）》的应用指南中的【例 1 】：“本例中，为实施 “退城进园” 技改搬，甲企业将其位于城区繁华地段的原址用地移交给开发区政府收储，开发区政府为此向甲企业支付补偿资金 1 亿元。由于开发区政府对甲企业的搬迁补偿是基于甲企业原址用地的公允价值确定的，实质是政府按照相应资产的市场价格向企业购买资产，企业从政府取得的经济资源是企业让渡其资产的对价，双方的交易是互惠性交易，不符合政府补助无偿性的特点。因此，甲企业收到的 1 亿元搬迁补偿资金不作为政府补助处理，而应作为处置非流动资产的收入”。故这种情况下，如果补偿款是依据被征收资产的公允价值确定的，则不再作为政府补助核算，而是作为资产处置损益处理。
其次，基于上述原则，在合理保证补偿款金额能够可靠计量且很可能收到的前提下，应于完成搬迁，将原有搬迁地块按约定移交给征收机构时，就未来应收补偿款的折现值确认一项长期应收款，与被征收资产原账面价值和搬迁过程中有关费用性支出之间的差额确认为资产处置损益。